【裁判字號】    98,上訴,1250
【裁判日期】    980729
【裁判案由】    違反毒品危害防制條例
【裁判全文】
臺灣高等法院臺中分院刑事判決        98年度上訴字第1250號
上  訴  人  臺灣彰化地方法院檢察署檢察官
被      告  乙○○
                      號
選任辯護人  張琮哲律師
            楊佳勳律師
上列上訴人因被告違反毒品危害防制條例案件，不服臺灣彰化地
方法院97年度訴字第2008號中華民國98年3月19日第一審判決（
起訴案號：臺灣彰化地方法院檢察署97年度偵字第4603號），提
起上訴，本院判決如下：
    主    文
上訴駁回。
    犯罪事實
一、乙○○與楊朝瑋（同案被告，業經原審判決確定）均明知海
    洛因為管制之第1級毒品，不得持有、轉讓，仍分別以乙○○所有之0000-000000號、楊朝瑋所有之0000-000000號行動
    電話作為轉讓海洛因之聯絡工具，為下列轉讓海洛因之犯行
    ：
(一)乙○○與楊朝瑋共同基於轉讓海洛因之犯意聯絡，於民國97
    年4月1日下午14時許，以乙○○所有之0000-000000號行動
    電話，與綽號「安仔」之丙○○所持用之0000-000000號行
    動電話聯繫，相約至彰化縣員林鎮○○路51巷9號5樓楊朝瑋
    及乙○○居處附近，由楊朝瑋持乙○○所提供之海洛因，無
    償轉讓予丙○○施用1次。
(二)乙○○於97年3月31日以其所有之0000-000000號行動電話，
    與賴文城所持用之0000-000000號行動電話聯繫，相約到彰
    化縣員林鎮○○路51巷9號5樓乙○○居處，由乙○○提供海
    洛因無償轉讓予賴文城施用1次。
(三)乙○○於97年4月6日以其所有之0000-000000號行動電話，
    與賴文城所持用之0000-000000號行動電話聯繫，相約到彰
    化縣員林鎮○○路51巷9號5樓乙○○居處，由乙○○提供海
    洛因無償轉讓予賴文城施用1次。
(四)乙○○與楊朝瑋共同基於轉讓海洛因之犯意聯絡，於97年4
    月5日下午18時許，以楊朝瑋所有之0000-000000號行動電話
    ，與丁○○所持用之0000-000000號行動電話聯繫，相約至
    彰化縣員林鎮○○路旁員生醫院附近，由楊朝瑋持乙○○所
    提供之海洛因，無償轉讓予丁○○施用1次。嗣經警於97年5
    月15日上午9時許至乙○○、楊朝瑋上揭居處搜索，扣得楊
    朝瑋及乙○○所有供轉讓海洛因聯繫用之上開手機2支，循
    線查獲上情。
二、案經彰化縣警察局員林分局報請臺灣彰化地方法院檢察署檢
    察官偵查起訴。
    理    由
一、按被告以外之人於審判外之陳述，雖不符前4條之規定，而
    經當事人於審判程序同意作為證據，法院審酌該言詞陳述或
    書面陳述作成時之情況，認為適當者，亦得為證據；當事人
    、代理人或辯護人於法院調查證據時，知有第159條第1項不
    得為證據之情形，而未於言詞辯論終結前聲明異議者，視為
    有前項之同意，刑事訴訟法第159條之5定有明文。本案下列
    引為證據之證人陳述及書證，被告乙○○、辯護人及檢察官
    於本院審理中均不爭執其證據能力，且以之作為證據並無不
    當，依上揭法條之規定，自均有證據能力。
二、上揭事實，業據被告乙○○於原審及本院審理中坦承不諱，
    且查：
(一)犯罪事實一之(一)轉讓予丙○○部分，核與共同被告楊朝瑋於
    警訊及偵查中供承其將海洛因交付丙○○乙情相符，復經證
    人丙○○於偵訊中具結證稱：「（毒品何來？）是跟乙○○
    及楊朝瑋要的，但不是跟他們買，我沒有付錢給他們」、「
    （97年4月1日下午通話內容何意？）那是打86那支，我忘記
    是誰接聽的，那支電話有時是乙○○接的，有時是楊朝瑋接
    的，內容是要拿毒品來試，酒的意思指海洛因，我沒有用安
    非他命，毒品是楊朝瑋拿下來給我的，他拿一些給我，回家
    後我就施用」、「（97年4月1日傳簡訊內容何意？）這是要
    吃火鍋，我記得請他們提供的通訊監察譯文，只有4月1日下
    午那通是楊朝瑋拿海洛因給我，其他的跟毒品沒有關係」等
    語甚詳（偵卷第23-24頁）。雖證人丙○○於原審審理時證
    稱：伊忘記乙○○是否曾委由楊朝瑋轉讓毒品給伊，97年4
    月1日下午2時53分編號21之通訊監察譯文中的酒就是酒，不
    是毒品，當天是警察叫伊講的云云（原審卷第165頁）。惟
    按審理事實之法院於證人之陳述有部分前後不符或相互間有
    所歧異時，究竟何者為可採，仍應本其自由心證予以斟酌，
    非謂一有不符或矛盾，即應認其全部不可信。又證人供述之
    證據前後不符時，究竟何者為可採，事實審法院仍得依證據
    法則，本於自由心證予以斟酌，作合理之比較，定其取捨，
    若其取捨判斷無從認為確實有違日常客觀之經驗法則，自不
    得指為違背法令，最高法院81年度臺上字第5303號判決、82
    年度臺非字第141號判決可參。查證人丙○○於原審之證述
    除與先前於偵訊中之陳述不符外，亦與被告乙○○及共同被
    告楊朝瑋坦承於97年4月1日轉讓海洛因予丙○○乙情不符，
    衡諸常理，被告乙○○與楊朝瑋實無棄利己證詞不用，而為
    不利於己之供述。是證人丙○○之偵查筆錄，既係出於其自
    由意志之陳述，又較接近案發時點而無餘裕思考迴護被告，
    堪認證人丙○○偵訊時所稱被告於97年4月1日曾轉讓海洛因
    之證詞，較為真實可採，其嗣後於原審審理時翻異前詞，顯
    係迴護被告之語，委無可取。且0000-000000號手機為被告
    乙○○所有，且為其所使用，為被告乙○○所坦承，並有扣
    案手機（含SIM卡）1支及威寶電信公司申請人查詢資料在卷
    可稽。而被告乙○○於97年4月1日曾以該電話與丙○○所有
    之0000-000000號行動電話聯繫交付海洛因事宜，亦有通訊
    監察譯文為憑（警卷第108頁）。再被告乙○○常因恐為人
    查知，故交付毒品予他人時，會將海洛因置於手機內電池位
    置乙情，業據被告乙○○於原審審理時供述在卷，參以證人
    丁○○於原審審理時亦證稱：「（被告楊朝瑋交付海洛因給
    你時，有無用手機裝著？）好像有過」「（問：手機交給你
    之後，楊朝瑋如何取回手機？）當場打開拿出毒品，然後再
    把手機還給楊朝瑋」等語（原審卷第168頁背面-169頁），
    足認被告交付毒品之方式係由其以手機藏放毒品，俟對方收
    到手機取得毒品，其再將手機取回，被告乙○○此部分犯行
    應堪予認定。
(二)就犯罪事實一之(二)、(三)轉讓予賴文城部分，核與證人賴文城
    於警訊及偵查中所證相符，復有通訊監察譯文附卷（警卷第
    69頁）可稽，並有被告乙○○所有供聯絡使用之0000-00000
    0號手機（含SIM卡）1支扣案足資佐證。被告乙○○此部分
    自白與事實相符。
(三)就犯罪事實一之(四)轉讓予王嬿如部分，核與共同被告楊朝瑋
    供承之情節相符，並經證人丁○○於警詢、偵查中及原審審
    理時證述明確，且有通訊監察譯文（警卷第84頁）附卷可稽
    ，並有共同被告楊朝瑋所有供聯絡使用之0000-000000號手
    機（含SIM卡）1支扣案足資佐證。被告乙○○此部分自白亦
    與事實相符。被告乙○○於原審準備程序中雖否認與共同被
    告楊朝瑋有犯意聯絡，辯稱伊將海洛因放在手機內，楊朝瑋
    事後才知情云云。惟共同被告楊朝瑋於偵查中已明確供稱：
    「（問：對於丁○○說97年4月5日你有0.1的海洛因給她，
    有何意見？）是乙○○要我跟丁○○那樣說的，我有拿一點
    粉狀白色的東西裝在手機裡面放電池的位置給她，乙○○拿
    給我的時候就是這樣，是乙○○告訴我東西放在手機電池位
    置，我是到員生醫院時才打開來看」等語（偵卷第84頁），
    其於原審準備序中亦坦承其在交給丁○○時就知道是毒品等
    語（原審卷第136頁）。又證人丁○○於97年4月5日下午17
    時2分19秒以其0000-000000號手機與被告楊朝瑋所使用之00
    00-000000號電話聯絡交付海洛因事宜，並由被告楊朝瑋交
    付海洛因予丁○○之事實，亦經證人丁○○於警詢、偵查及
    原審審理時證述明確，且有通訊監察譯文為憑，足認共同被
    告楊朝瑋上開供述應為可採，被告乙○○前開所辯顯係迴護
    共同被告楊朝瑋之詞，不足採信。被告乙○○與楊朝瑋就轉
    讓毒品予丁○○之犯行，亦堪以認定。
三、核被告乙○○所為，均係違反毒品危害防制條例第8條第1項
    之轉讓第1級毒品罪。被告乙○○與同案被告楊朝瑋就犯罪
    事實一之(一)、(四)之犯行，有犯意聯絡及行為分擔，均為共同
    正犯。被告乙○○所為4次轉讓第1級毒品之犯行，犯意各別
    ，行為互殊，應分論併罰。又扣案之0000-000000號手機（
    含SIM卡）1支為被告乙○○所有，0000-000000號手機（含
    SIM卡）1支為共同被告楊朝瑋所有，分別為供本案犯罪所用
    之物，業據被告供承在卷，應依刑法第38條第1項第2款規定
    宣告沒收。再被告所轉讓之海洛因僅供施用1次之數量，業
    據被告乙○○供陳在卷，核與證人丁○○於原審審理時證述
    被告楊朝瑋只交付一點點海洛因，可以用香菸施用1次等情
    相符，被告乙○○犯案情節尚屬輕微，雖其於偵查中否認部
    分犯行，然於原審及本院審理中均已坦承不諱，犯後態度尚
    稱良好，原審以被告乙○○犯行事證明確，引據毒品危害防
    制條例第8條第1項，刑法第11條前段、第28條、第51條第5
    款、第38條第1項第2款規定，並審酌被告乙○○之犯罪動機
    、目的、所生危害、及其犯後態度等一切情狀，分別量處如
    附表所示之刑，並就主刑部分定應執行有期徒刑二年；復以
    被告乙○○前未曾受任何有期徒刑以上刑之宣告，有臺灣高
    等法院被告前案紀錄表可按，其犯後已坦承不諱，經此偵審
    程序應知所警愓，信無再犯之虞，並考量其生活狀況，認對
    被告乙○○所宣告之刑以暫不執行為適當，依刑法第74條第
    1 項第1款併予宣告緩刑3年，以啟自新。核其認事用法均無
    不當，量刑及緩刑之宣告亦屬妥適。
四、檢察官上訴意旨略以：、被告於警詢及偵查中均否認轉讓
    海洛因予丁○○，俟起訴後因證人丁○○業已證述，始坦承
    犯行，相較同案被告楊朝瑋自始即坦承犯行，被告乙○○犯
    後態度並非良好。、附表4次轉讓毒品之犯行，被告乙○○係毒品提供者，同案被告楊朝瑋僅受託轉讓，被告乙○○
    為本案主嫌，且共犯4次本刑1年以上7年以下之犯行，情節
    非輕。又被告家族成員之身體狀況，實與被告之犯罪情節無
    涉。原審僅因被告無前科，竟科處緩刑，不僅與同案被告楊
    朝瑋所處刑度（有期徒刑1年2月，未宣告緩刑）不相當，且
    是否代表只要無前科，於法院審理時坦承犯行，不論所犯罪
    名為何及是否為主嫌，即可獲緩刑恩典？、依通訊監察譯
    文可知，被告之電話自97年3月31日起至97年4月21日止與多
    人通話，多次提及毒品交易情形（例如編號37號97年4月1日
    下午10時23分46秒，0000000000號行動電話《B》撥入被告
    乙○○《A》，B：天才，你拿5萬給我做什麼？A：不是啦，
    我拿5萬給朝偉叫他算2萬給你），原檢察官因通話者年籍不
    詳，故起訴被告轉讓第1級毒品罪。檢察官論告時，已考慮
    被告犯後坦承犯罪，故未具體求刑，然原審為緩刑宣告顯已
    失衡，爰請求撤銷原判決，另為適當判決等語。然按，法院
    對於具備緩刑條件之刑事被告，認為以暫不執行刑罰為適當
    者，得宣告緩刑，為刑法第74條所明定，至於暫不執行刑罰
    之是否適當，則由法院就被告有無累犯之虞，及能否由於刑
    罰之宣告而策其自新等一切情形，依其自由裁量定之，與犯
    罪情節是否可原，並無關係。又緩刑為法院刑罰權之運用，
    旨在獎勵自新，祇須合於刑法第74條所定之條件，法院本有
    自由裁量之職權，上訴意旨僅就原審刑罰裁量職權之行使而
    為指摘，不能認以原判決違背法令為上訴理由。最高法院29
    年上字第26號、72年台上字第3647號判例要旨可資參照。原
    審以被告乙○○並無前科，犯後復已坦承不諱，經此偵審程
    序應知所警愓，信無再犯之虞，並考量其生活狀況，認對被
    告乙○○所宣告之刑以暫不執行為適當而宣告緩刑，核符刑
    法第74條規定，且屬原審職權裁量之行使，自不得遽指為違
    法或不當。至原判決所載被告乙○○家屬無業，其父下咽惡
    性腫瘤，其弟妹患有銅代謝失調症，其子甫出生須由被告乙○○之妻照顧等情，僅係原審併為參酌之事項，並非因此即
    執作緩刑宣告之事由；又原審就被告乙○○4次轉讓毒品犯
    行各處有期徒刑一年二月，已較同案被告楊朝瑋之有期徒刑
    一年為重，亦無量刑失衡情事；再同案被告楊朝瑋係因另案
    詐欺案件已受有期徒刑之宣告，與刑法第74條第1項規定得
    宣告緩刑之要件不符，故無從宣告緩刑；至通訊監察譯文中
    有譯及被告與人毒品交易之對話乙情，此部分既未經起訴判
    刑，自非得執作本件應予審酌之事項；是檢察官上揭指摘，
    均非有據，其上訴為無理由，應予駁回。
據上論結，應依刑事訴訟法第368條，判決如主文。
本案經檢察官甲○○到庭執行職務。
中    華    民    國    98    年    7     月    29    日
            刑事第十庭    審判長法  官  林  照  明
                                法  官  郭  瑞  祥
                                法  官  林  欽  章
以上正本證明與原本無異。
如不服本判決應於收受送達後10日內向本院提出上訴書狀，其未
敘述上訴之理由者，並得於提起上訴後10日內向本院補提理由書
（均須按他造當事人之人數附繕本）「切勿逕送上級法院」。
                                書記官  卓  佳  儀
中    華    民    國    98    年    7     月    29    日
附錄本案論罪科刑法條：
毒品危害防制條例第8條第1項
轉讓第一級毒品者，處1年以上7年以下有期徒刑，得併科新臺幣
1百萬元以下罰金。
附表一：
┌──┬──────────┬───────────────┐
│編號│犯    罪    事    實│        主       文           │
├──┼──────────┼───────────────┤
│ 一 │犯罪事實欄一、(一)所示│楊朝瑋共同轉讓第一級毒品，處有│
│    │                    │期徒刑壹年。扣案之0000000000號│
│    │                    │手機（含SIM卡）壹支沒收。     │
│    │                    ├───────────────┤
│    │                    │乙○○共同轉讓第一級毒品，處有│
│    │                    │期徒刑壹年貳月，扣案之00000000│
│    │                    │67號手機（含SIM卡）壹支沒收。 │
├──┼──────────┼───────────────┤
│ 二 │犯罪事實欄一、(二)所示│乙○○轉讓第一級毒品，處有期徒│
│    │                    │刑壹年貳月，扣案之0000000000號│
│    │                    │手機（含SIM卡）壹支沒收。     │
├──┼──────────┼───────────────┤
│ 三 │犯罪事實欄一、(三)所示│乙○○轉讓第一級毒品，處有期徒│
│    │                    │刑壹年貳月，扣案之0000000000號│
│    │                    │手機（含SIM卡）壹支沒收。     │
├──┼──────────┼───────────────┤
│ 四 │犯罪事實欄一、(四)所示│楊朝瑋共同轉讓第一級毒品，處有│
│    │                    │期徒刑壹年。扣案之0000000000號│
│    │                    │手機（含SIM卡）壹支沒收。     │
│    │                    ├───────────────┤
│    │                    │乙○○共同轉讓第一級毒品，處有│
│    │                    │期徒刑壹年貳月，扣案之00000000│
│    │                    │40號手機（含SIM卡）壹支沒收。 │
└──┴──────────┴───────────────┘


司法院資訊處製作；財團法人民間司法改革基金會備份。
